臺灣高雄地方法院民事判決
　　　　　　　　　　　　　　　　　 110年度雄簡字第1209號
原　　　告　邱麗容　


被　　　告　林朝成　

上列當事人間損害賠償事件，原告提起刑事附帶民事訴訟，經本
院刑事庭移送前來（109 年度交附民字第67號），本院於民國11
0 年10 月13 日言詞辯論終結，判決如下：
    主      文
被告應給付原告新臺幣參拾貳萬柒仟柒佰玖拾陸元及自民國一○
九年十月二十八日起至清償日止，按週年利率百分之五計算之利
息。
原告其餘之訴駁回。
訴訟費用由被告負擔十分之七、其餘由原告負擔。
本判決第一項得假執行。但被告如以新臺幣參拾貳萬柒仟柒佰玖
拾陸元供擔保後，得免為假執行。
原告其餘假執行之聲請駁回。
    事實及理由
一、被告經合法通知，未於言詞辯論期日到場，核無民事訴訟法
    第386 條各款所列情，爰依原告聲請，由其一造辯論而為判
    決。
二、原告主張：被告於民國108 年3 月27日22時50分許，駕駛車
    牌號碼000-0000號自小客車，沿高雄市前鎮區三多三路外側
    快車道由西往東方向行駛，於駛近同路段155 號前方停車格
    時，本應注意變換車道時，應讓直行車先行，並注意安全距
    離，依當時環境狀況，客觀上亦無不能注意之情事，乃疏未
    注意上情，貿然顯示方向燈後，即自上處外側快車道變換至
    慢車道，並直接減速駛入上揭停車格，適原告騎乘車牌號碼
    000-000 號普通重型機車，沿同路段慢車道同向駛至，見狀
    緊急剎車致重心不穩而人車倒地，從而受有左側顴骨、上顎
    骨、眼眶骨骨折合併眼眶挫傷及眼眶下神經壓傷；肩膀、胸
    壁及四肢多處挫傷、左膝扭挫傷等傷害（下稱系爭傷害）。
    原告依民法第184 條第1 項前段規定，請求被告賠償下列損
    害：①醫療費用新臺幣（下同）49,765元。②看護費用108,
    000 元。③交通費用20,000元。④營業損失，以每月營收30
    ,000元計算，6 個月無法營業共損失180,000 元。⑤精神慰
    撫金10萬元。⑥補品及防護裝備費用35,000元。⑦未來後遺
    症10萬元等語。並聲明：㈠被告應給付原告45萬元及自起訴
    狀繕本送達翌日起至清償日止，按週年利率5%計算之利息。
    ㈡願供擔保請准宣告假執行。㈢訴訟費用由被告負擔。
三、被告經合法通知未到場，亦未提出書狀作何聲明或答辯。
四、本院的判斷：
  ㈠原告主張被告駕駛自用小客車於上開時、地，貿然顯示方向
    燈後，即自外側快車道變換至慢車道，並直接減速駛入停車
    格，因而與原告所騎乘之機車發生擦撞，原告因此人車倒地
    並受有系爭傷害等情，有刑事卷內之道路交通事故現場圖、
    道路交通事故調查報告表( 一) 、( 二) -1、初步分析研判
    索引表、道路交通事故談話紀錄表、現場照片、勘驗報告、
    高雄市政府交通局車輛行車事故鑑定委員會鑑定意見書證明
    書、診斷證明書等為證，原告主張應可認為真實。
  ㈡按因故意或過失，不法侵害他人之權利者，負損害賠償責任
    。不法侵害他人之身體或健康者，對於被害人因此喪失或減
    少勞動能力或增加生活上之需要時，應負損害賠償責任，民
    法第184 條第1 項前段及第193 條第1 項規定甚明。次按汽
    車、機車或其他非依軌道行駛之動力車輛，在使用中加損害
    於他人者，駕駛人應賠償因此所受之損害，民法第191 條之
    2 前段定有明文。再按汽車在設有慢車道之雙向二車道，於
    快慢車道間變換車道時，應讓直行車先行，並注意安全距離
    ，道路交通管理處罰條例第48條第1 項第1 款、道路交通安
    全規則第98條第1 項第6 款均有明文。被告既駕車行駛於路
    上自應知悉並注意遵守上開交通安全規範，而當時天候晴、
    夜間有照明、柏油路面乾燥、無缺陷、無障礙物、視距良好
    等情事，被告竟未禮讓直行之原告先行，致其所駕駛之自用
    小客撞擊原告騎乘之機車，堪認被告對本件車禍事故之發生
    有過失，且應負擔全部之過失責任，而其過失與原告所受系
    爭傷害間有相當因果關係，而被告經合法通知既未到場爭執
    亦未提出書狀作何答辯，被告上開過失傷害行為並經本院刑
    事庭判處有期徒刑2 月確定，亦有判決書及證資料可參；依
    上開說明，原告自得請求被告賠償。
  ㈢原告請求各項損害有無理由，分述如下：
  1.醫療費用：依原告提出大同醫院、阮綜合醫院、李阿宋中醫
    診所醫療費用收據（附民卷第19-29 頁、本院卷第99 -140
    頁) ，合計為47,560元，且就診科別與原告所受系爭傷害間
    ，有因果關係，此部分請求應認有理由，逾此範圍既乏所據
    ，為無理由。
  2.看護費用：原告因本件受有系爭傷害經住院治療7 日，阮綜
    合醫院診斷證明書並記載，宜休養2 週，堪認原告此部分請
    求在25,200元（計算式：1200×3 ×7 ＝25,200）範圍內為
    有理由，超過部分即無理由，不應准許。
  3.交通費用：原告雖主張受有交通費損失，但未提出任何支出
    證明或確實有支出交通費用必要之證明，此部分請求即無理
    由不應准許。
  4.營業損失，以每月營收3萬 元計算，6 個月無法營業共損失
    18萬元：由原告提出所經營滿味香美食坊之營業稅核定稅額
    繳款書為證（本院卷第141 頁），足見原告確實有經營飲食
    店之事實，且參以原告長達半年期期間，有經常性就診及復
    健之必要，因此有無法營業之損失，應堪認定。惟按當事人
    已證明受有損害而不能證明其數額或證明顯有困難者，法院
    應審酌一切情況，依所得心證定其數額，民事訴訟法第222
    條第2 項定有明文。本件原告所營之餐飲店每月營業額多寡
    及淨利為何，所涉因素眾多，原告就此部分損害之數額證明
    顯有困難，本院自得審酌一切情況，依所得心證定其數額。
    參照原告所提出109 年10月-109年12月營業稅核定稅額繳款
    書所示，2 個月之銷售額為420,840 元，是原告以平均每月
    營業收入為3 萬元計算，尚屬可採。是原告請求18萬元營業
    利益之損失，則屬有據。
  5.精神慰撫金：按不法侵害他人之身體、健康、名譽、自由、
    信用、隱私、貞操，或不法侵害其他人格法益而情節重大者
    ，被害人雖非財產上之損害，亦得請求賠償相當之金額，民
    法第195 條第1 項前段定有明文。又慰撫金之多寡，應斟酌
    雙方之身份、地位、資力與加害之程度及其他各種情形核定
    相當之數額；其金額是否相當，自應依實際加害情形與被害
    人所受之痛苦及雙方之身份、地位、經濟狀況等關係決定之
    。經查，被告因過失不法侵害原告之身體，致原告系爭傷害
    ，已如前述，揆諸前揭法律規定，原告就其所受非財產上損
    害向被告請求損害賠償，為有理由，應予准許。本院斟酌原
    告所受傷害之傷勢程度、所須休養期間、復原情形及精神痛
    苦，再衡量原告當庭自陳之學歷、職業、收入、資產狀況等
    節（本院卷第78頁），並參酌兩造之財產資力（有兩造之稅
    務電子閘門財產所得調件明細表可參，因屬個人隱私，僅予
    參酌，不予揭露）等一切情狀，認原告主張精神慰撫金數額
    以10萬元應為適當。
  6.補品及防護裝備費用：原告雖主張購買補品、B 群、防護裝
    備支出共35,000元而受有損失，但未提出任何支出證明或確
    實有支出必要之證明，此部分請求即無理由不應准許。
  7.未來後遺症：原告雖主張車禍兩年後，左邊還會酸麻，腰沒
    有辦法直立，無法入睡抽筋會痛醒，需敷熱水抒解，迄今仍
    需復建等節，受有10萬元損失，但未提出任何支出證明或確
    實有支出必要之證明，此部分請求即無理由不應准許。
  8.是原告得請求被告賠償之損害金額為352,760 元（計算式：
    47,560+25,200+180,000+100,000=352,760）。
  ㈣又按保險人依本法規定所為之保險給付，視為被保險人損害
    賠償金額之一部分，被保險人受賠償請求時，得扣除之，強
    制汽車責任保險法第32條定有明文。原告已領取汽車強制責
    任保險理賠金24,964元之事實，有原告之存摺明細內容可參
    （本院卷第165 頁），從而，上開已給付之金額應自賠償數
    額中扣除，故原告尚得請求之金額應為327,796 元【計算式
    ：352,760 －24,964元＝327,796 元】，原告逾此金額之請
    求，則無理由。
五、綜上，原告依侵權行為之法律關係，請求被告給付327,796
    元及自附民起訴狀繕本送達翌日之109 年10月28日（起訴狀
    繕本於109 年10月27日送達，附民卷第35頁）起至清償日止
    ，按週年利率5%計算之利息，為有理由，應予准許；原告逾
    此範圍之請求，即無理由而應予駁回。
六、本判決第1 項係依民事訴訟法第427 條所規定之適用簡易訴
    訟程序所為被告敗訴之判決，爰依同法第389 條第1 項第3
    款規定依職權宣告假執行。併依同法第392 條第2 項規定諭
    知被告得供相當擔保金額後免為假執行。原告敗訴部分假執
    行之聲請亦無理由應予駁回。
七、結論：本件原告之訴為一部有理由、一部無理由。因此判決
    如主文。訴訟費用由兩造比例負擔。
中    華    民    國  110     年    11    月    15    日
                  高雄簡易庭  法  官    鄧怡君
以上正本係照原本作成。
如對本判決上訴，須於判決送達後20日內向本院提出上訴狀。如
委任律師提起上訴者，應一併繳納上訴審裁判費。
中    華    民    國   110    年    11    月    16    日
                              書記官    吳語杰